【裁判字號】    95,訴,3976
【裁判日期】    951213
【裁判案由】    毒品危害防制條例
【裁判全文】
臺灣高雄地方法院刑事判決              95年度訴字第3976號
公  訴  人  臺灣高雄地方法院檢察署檢察官
被      告  乙○○
                    （另案於臺灣高雄第二監獄執行中）
上列被告因違反毒品危害防制條例案件，經檢察官提起公訴（95
年度毒偵字第7869號）及移送併辦（95年度毒偵緝字第556 號）
，本院判決如下：
    主  文
乙○○施用第一級毒品，處有期徒刑壹年貳月，扣案之針筒壹支
沒收。
    事  實
一、乙○○前因施用毒品案件，經本院以民國94年度毒聲字第
    936 號裁定送觀察、勒戒後，認有繼續施用毒品傾向，再經
    本院以94年度毒聲字第1245號裁定令人戒治處所強制戒治，
    於94年12月13日停止戒治出監，並由臺灣高雄地方法院檢察
    署檢察官於94年12月13日以94年度毒偵字第687 號為不起訴
    處分確定。詎仍不知悔改，於上開強制戒治執行完畢後5 年
    內，再基於施用第一級毒品之集合犯意，自95年6 月29日上
    午8 時許起至同年9 月25日止，在其位於高雄縣燕巢鄉○○
    村○○路43號之住處及燕巢之某田地等處，以將海洛因摻水
    置入針筒後注射之方式施用第一級毒品海洛因，平均1 天施
    用2 次。嗣分別：(一)於95年6 月29日因竊盜案被查獲，經其
    同意後採集尿液而查獲。(二)於95年7 月22日在高雄縣政府警
    察局岡山分局偵查隊採尿而查獲。(三)於95年8 月24日17時15
    分許，經警於高雄縣燕巢鄉東燕村林厝巷查獲，並當場查獲
    其所有供注射海洛因所用之注射針筒1 支。(四)於95年9 月26
    日，因通緝遭逮捕，經其同意後後採集尿液而查獲。
二、案經高雄縣政府警察局仁武分局報請臺灣高雄地方法院檢察
    署檢察官偵查起訴。
    理  由
一、本件被告乙○○所犯係死刑、無期徒刑、最輕本刑為3 年以
    上有期徒刑以外之罪，其於準備程序中就被訴事實為有罪之
    陳述，經法官告知簡式審判程序之旨，並聽取公訴人及被告
    之意見後，經本院裁定由受命法官獨任進行簡式審判程序，
    合先敘明。
二、訊據被告對上揭事實於本院審理時坦承不諱，而被告於上開
    時地，經警採集之尿液送驗結果，均呈嗎啡陽性反應，有長
    榮大學尿液檢驗報告1 份及台灣檢驗科技股份有限公司濫用
    藥物尿液檢驗報告3 份在卷可稽；復有被告所有供施用海洛
    因所用之注射針筒2 支，扣案可佐。顯見被告之前開自白，
    應與事實相符，自得為認定被告犯罪之依據。是以，被告施
    用第一級毒品之犯行堪以認定。再者，被告前因施用毒品案
    件，經本院以94年度毒聲字第936 號裁定送觀察、勒戒後，
    認有繼續施用毒品傾向，再經本院以94年度毒聲字第1245號
    裁定令人戒治處所強制戒治，於94年12月13日停止戒治出監
    ，並由臺灣高雄地方法院檢察署檢察官於94年12月13日以94
    年度毒偵字第687 號為不起訴處分確定等情，有臺灣高等法
    院被告前案紀錄表、刑案資料查註紀錄表、全國施用毒品案
    件紀錄表、受觀察勒戒人毒品及前科紀錄簡列表各1 份在卷
    可稽。綜上所述，被告於強制戒治執行完畢後，5 年內再犯
    毒品危害防制條例第10條第1 項、第2 項之罪，應堪認定。
三、按海洛因係毒品危害防制條例第2 條第2 項第1 款所稱之第
    一級毒品，不得持有、施用，被告持以施用，核其所為，係
    犯毒品危害防制條例第10條第1 項之罪。其持有第一級毒品
    後進而施用，其持有毒品之低度行為，應為施用毒品之高度
    行為所吸收，不另論罪。又衡諸施用毒品者之吸食慣性及社
    會常情，本即具有毒品成癮而反覆施用之性質，依社會通念
    於客觀上乃符合一個反覆、延續性之行為觀念，係屬於集合
    犯，本案被告多次施用第一級毒品海洛因之犯行頻繁、持續
    進行，在時空上，確具密接關係，顯係出於反覆、延續施用
    該種毒品之單一行為決意即明，從而在行為概念上，應均評
    價認係包括一罪之集合犯。再公訴人雖僅就被告於95年8 月
    23日8 時許施用海洛因之犯行提起公訴，然被告之其餘犯罪
    事實與前揭經起訴並由本院論罪科刑部分有集合犯之法律上
    一罪關係，已如前述，依審判不可分原則，其餘犯罪事實亦
    為起訴效力所及，本院自得併予審理，附此敘明。爰審酌被
    告前因違反毒品危害防制條例案件，經觀察、勒戒及強制戒
    治後，仍未能徹底戒絕毒品，再犯本件施用毒品罪，且遭警
    查獲後，仍再施用毒品，顯見其無戒毒悔改之意，惟念其施
    用毒品，乃戕害一己之身體健康，所為尚未害及他人，及於
    犯罪後坦承犯行，犯罪後態度尚佳等一切情狀，量處如主文
    所示之刑。又扣案之注射針筒1 支，係被告所有供犯罪所用
    之物，業據其供承在卷，爰依刑法第38條第1 項第2 款宣告
    沒收之。
據上論斷，應依刑事訴訟法第299 條第1 項前段、第273 條之1
第1 項，毒品危害防制條例第10條第1 項，刑法第11條前段、第
38條第1 項第2 款，判決如主文。
本案經檢察官甲○○到庭執行職務。
中    華    民    國    95    年    12    月    13    日
                  刑事第十二庭  法  官  洪能超
以上正本證明與原本無異。
如不服本判決，應於判決送達後10日內，向本院提出上訴狀。
中    華    民    國    95    年    12    月    13    日
                                書記官  曾小玲
附錄本案論罪科刑之法條
毒品危害防制條例第10條
施用第一級毒品者，處6 月以上5 年以下有期徒刑。
施用第二級毒品者，處3 年以下有期徒刑。


司法院資訊處製作；財團法人民間司法改革基金會備份。
